【裁判字號】    97,重訴,551
【裁判日期】    980602
【裁判案由】    損害賠償
【裁判全文】
臺灣臺中地方法院民事判決  97年度重訴字第551號
原      告  丙○○
訴訟代理人  林坤賢律師
            邱華南律師
被      告  定基建設有限公司
兼法定代理人甲○○
被      告  乙○○○
共      同
訴訟代理人  許坤立律師
            劉炯意律師
上列當事人間請求損害賠償事件，由本院刑事庭移送前來，本院
於民國98年5月12日言詞辯論終結，判決如下：
    主    文
原告之訴及假執行之聲請均駁回。
訴訟費用由原告負擔。
    事實及理由
一、原告主張：被告乙○○○於民國91年間遭前誠泰商業銀行股
    份有限公司（以下簡稱誠泰銀行）聲請假扣押其財產，經鈞
    院以91年度裁全清字第7762號民事裁定准許後，該行再聲請
    鈞院以91年度執全字第2928號假扣押執行事件，而由臺中縣
    清水地政事務所於91年8月26日將被告乙○○○所有坐落在
    臺中縣大肚鄉○○段山子頂小段90之22、23、25、26等地號
    土地完成查封登記。另原告亦向臺灣嘉義地方法院聲請假扣
    押被告乙○○○之財產，經該院以93年度裁全字第181號民
    事裁定准許，原告又聲請臺灣嘉義地方法院以93年度執全字
    第106號為假扣押執行，而經該院於93年2月25日以嘉院雲民
    93執全新字第106號函囑鈞院就系爭土地代為執行，鈞院分
    以93年度執全助字第65號辦理後，因其執行之標的物與前揭
    鈞院91年度執全字第2928號強制執行事件相同，乃併入該案
    辦理。嗣誠泰銀行於94年6月13日具狀撤回上開假扣押強制
    執行事件之聲請，鈞院則於94年8月2日以中院清民執91執全
    清字第2928號函臺中縣清水地政事務所囑託塗銷系爭土地之
    查封登記。被告乙○○○認有機可乘，於94年11月11日以系
    爭土地為抵押物，與被告甲○○所代表之被告定基建設股份
    有限公司（以下簡稱定基公司）訂立土地抵押權設定契約書
    ，設定擔保新台幣（下同）2,000萬元債權之第一順位普通
    抵押權予被告定基公司，並於同年11月15日完成登記。被告
    候施素於設定系爭抵押權後，以之為擔保而向訴外人合作金
    庫商業銀行股份有限公司（以下簡稱合作金庫銀行）辦理借
    款，設定最高限額2,400萬元之抵押權予該行，於同年12月
    13日完成登記，且同日被告定基公司並將其第一順位抵押權
    之次序讓與合作金庫銀行並完成登記。因鈞院錯誤塗銷系爭
    土地之查封登記，致使被告乙○○○認有機可乘，為避免系
    爭土地遭強制執行，竟與其媳即被告甲○○以被告定基公司
    代表人之身分，於94年11月15日虛偽設定系爭抵押權，嗣於
    同年12月13日設定最高限額2,400萬元之抵押權予合作金庫
    銀行，再由被告定基公司將其第一順位抵押權之次序讓與合
    作金庫銀行，顯見被告設定系爭抵押權具侵害原告債權之故
    意。被告定基公司本為第一順位抵押權人，若非被告3人將
    第一順位抵押權次序讓與合作金庫銀行，則不會造成原告之
    債權無法實現，基於原告對被告乙○○○得主張之債權高於
    2,000萬元以上，對於本件系爭土地之實際價值，原告認為
    可以比照合作金庫銀行對系爭土地之估價來認定，依銀行抵
    押實務之做法，設定2,400萬元之抵押權，其實借金額應為
    2,000萬元，此即被告應負損害賠償之金額2,000萬元。爰依
    民法第184條第1項前段、第2項前段、第185條第1項前段及
    公司法第23條第2項之規定，請求被告負連帶賠償責任。並
    聲明：(一)被告應連帶給付原告20,000,000元，及自起訴狀繕
    本送達翌日起至清償日止，按年息5％計算之利息；(二)願供
    擔保，請准宣告假執行。
二、被告抗辯：系爭土地經鈞院於94年8月2日以中院清民執91執
    全清字第2928號函臺中縣清水地政事務所囑託塗銷查封登記
    ，此塗銷既非被告乙○○○及被告甲○○所為，又非被告所
    提供不實資訊或以詐欺所致，被告亦係基於信賴法院塗銷查
    封之行為，並於塗銷後方設定系爭抵押權，故被告並無以設
    定系爭抵押權而侵害原告債權之故意或過失，縱有損害原告
    債權之受償，亦係因鈞院民事執行處之過失而致，與被告無
    關。因系爭土地坐落於臺中縣大肚鄉大肚都市計畫範圍區內
    ，為共同合作開發系爭土地，由被告定基公司提供土地開發
    保證金，而被告乙○○○則設定系爭抵押權予被告定基公司
    以擔保開發案之進行，又被告乙○○○及被告定基公司乃不
    同之權利主體，故設定系爭抵押權以保障法人之權利，亦屬
    合法合理。復被告乙○○○與被告甲○○為婆媳關係，被告
    乙○○○因充分信任被告甲○○，故委由甲○○處理，被告
    乙○○○對於系爭土地合作開發方式及系爭抵押權設定變更
    過程並非清楚，亦屬人之常情。被告乙○○○為該市地重劃
    開發案之最大地主，事關開發之成功與否，為了保障雙方履
    行契約，且被告乙○○○亦積欠合作金庫銀行約1,700萬元
    ，故被告乙○○○要求被告定基公司交付2,000萬元，其中
    1,700萬元用以清償被告乙○○○所積欠合作金庫銀行貸款
    ，餘300萬元於被告乙○○○有需要時交付，而被告定基公
    司亦確實交付300萬元及清償1,700萬元，故無虛偽不實設定
    系爭抵押權之不法行為。原告所持系爭假扣押裁定之執行名
    義僅1,200萬元，然依照最高法院96年度台抗字第772號民事
    裁定及同院97年度台抗字第532號民事裁定之意旨，原告所
    查封之財產除被告乙○○○所有坐落於嘉義市○路○段514-
    6、514-8、517-1、517-3、517-5、520-9、520-10地號土地
    及嘉義市○○段80-161地號土地外，尚有黃寶雪所有坐落於
    嘉義市○○段玉山小段49號，嘉義市○路○段129-37、130
    、1 30-1、517-3及臺中縣大肚鄉○○段山子頂小段90-20、
    90-21地號土地，其總計公告現值雖僅為16,007,465元，但
    其中90-20、90-21地號土地二筆，經鈞院囑託林永興建築師
    事務所現值鑑價結果既已高達28,387,200元，且系爭土地經
    上開建築師現值鑑定結果，90-22地號土地為14,193,600元
    、90-23地號土地為14,193,600元、90-25地號土地為14,193
    ,600 元、90-26地號土地則為14,175,000元，縱經扣除系爭
    土地上之2,400萬元第一順位最高限額抵押權與第二順位之
    2,000萬元普通抵押權後，仍足已清償系爭假扣押裁定執行
    名義所欲保全之債權，故原告顯已超額查封，被告縱設定系
    爭抵押權亦不構成侵害原告之債權。原告於97年3月間與黃
    寶雪簽訂「債務清償和解書」以2,200萬元成立和解。然查
    原告自嘉義市第二信用合作社受讓放款債權，其中黃寶雪部
    分亦僅1,570,833元，再觀諸系爭和解書第3條第2項及第6條
    第2項、第3項之約定，原告對黃寶雪撤回強制執行之不動產
    為其所有坐落嘉義市○○段玉山小段49地號土地及臺中縣大
    肚鄉○○段山子頂小段90-20地號及90-21地號土地，即本件
    原告假扣押執行查封之標的物，據此可證，原告自黃寶雪處
    受償2,200萬元，係針對系爭假扣押裁定所保全之債權而成
    立和解，系爭假扣押裁定所欲保全之1,200萬元，已獲全額
    受償，原告之債權並未受有任何損害。系爭假扣押裁定所欲
    保全之債權僅1,200萬元，不可能造成2,000萬元之損害，而
    且業已由原告與黃寶雪成立之系爭和解書而受償2,200萬元
    ，故原告並無受有損害。又原告假扣押查封被告乙○○○多
    筆不動產以保全其債權，被告雖就系爭土地設定系爭抵押權
    ，惟究造成系爭假扣押裁定之債權多少無從獲得保全？受有
    何損害？原告先應舉證證明之。復原告僅係以假扣押裁定為
    執行名義所為之保全程序，並非以確定之終局判決為執行名
    義，原告與被告乙○○○間之借款債權尚在臺灣高等法院臺
    南分院訴訟中，原告尚未取得確定之終局判決，原告對被告
    乙○○○之實體債權究為多少？該假扣押保全之債權能否獲
    得滿足，尚屬未定，則原告究有何損害，自亦無法確定。並
    聲明：(一)原告之訴及假執行之聲請均駁回；(二)如受不利判決
    ，願供擔保，請准宣告免假執行。
三、兩造不爭執之事實：
(一)被告乙○○○於91年間遭前誠泰銀行聲請假扣押其財產，經
    本院以91年度裁全清字第7762號民事裁定准許後，該行再聲
    請本院以91年度執全字第2928號為假扣押執行，而由臺中縣
    清水地政事務所於91年8月26日將被告乙○○○所有坐落在
    臺中縣大肚鄉○○段山子頂小段90之22、23、25、26等地號
    土地完成查封登記。另原告亦向臺灣嘉義地方法院聲請假扣
    押被告乙○○○之財產，經該院以93年度裁全字第181號民
    事裁定「（第1項）債權人（即原告）以新臺幣（下同）肆
    佰萬元，為債務人（即被告乙○○○及訴外人侯有義、黃寶
    雪、陳黃秀鳳）供擔保後，得對於債務人之財產，在新臺幣
    壹仟貳佰萬元之範圍內，予以假扣押。」又聲請臺灣嘉義地
    方法院以93年度執全字第106號為假扣押執行，而經該院於
    93年2月25日以嘉院雲民93執全新字第106號函囑本院就系爭
    土地代為執行，本院分以93年度執全助字第65號辦理後，因
    其執行之標的物與前揭本院91年度執全字第2928號強制執行
    事件相同，乃併入該案辦理。嗣誠泰銀行於94年6月13日具
    狀撤回上開假扣押強制執行事件之聲請，本院則於94年8月2
    日以中院清民執91執全清字第2928號函臺中縣清水地政事務
    所囑託塗銷系爭土地之查封登記。
(二)被告乙○○○於94年11月11日以系爭土地為抵押物，與被告
    甲○○所代表之被告定基公司訂立土地抵押權設定契約書，
    設定擔保2,000萬元債權之第一順位普通抵押權予被告定基
    公司，並於同年11月15日完成登記。
(三)被告乙○○○於設定系爭抵押權後，以之為擔保而向訴外人
    合作金庫銀行辦理借款，設定最高限額2,400萬元之抵押權
    予該行，於同年12月13日完成登記，且同日被告定基公司並
    將其第一順位抵押權之次序讓與合作金庫銀行並完成登記。
(四)本件刑事部分，被告甲○○及被告乙○○○業經本院於97年
    11月7日以96年度易字第4129號刑事判決，判處被告甲○○
    及被告乙○○○共同明知為不實之事項，而使公務員登載於
    職務上所掌之公文書，足以生損害於公眾及他人，各處有期
    徒刑8月；均減為有期徒刑4月，如易科罰金，皆以銀元300
    元即新臺幣900折算1日；惟業經被告甲○○及被告乙○○○
    提起上訴，嗣經臺灣高等法院臺中分院於98年3月26日以98
    年度上易字第181號刑事判決，判決原判決撤銷，被告甲○
    ○明知為不實之事項，而使公務員登載於職務上所掌之公文
    書，足以生損害於公眾及他人，處有期徒刑6月，如易科罰
    金，以銀元300元即新臺幣900折算1日，乙○○○無罪確定
    。
四、得心證之理由：
    本件兩造厥有爭執者，為被告所為設定及讓與系爭抵押權次
    序之行為，是否屬侵權行為？若被告所為者屬侵權行為，則
    原告所得請求之損害賠償金額為何？經查：
(一)按雖刑事法院得依刑事訴訟法第504條第1項規定，將附帶民
    事訴訟以裁定移送於該法院民事庭者，以刑事部分宣告被告
    有罪之判決者為限，至刑事訴訟諭知無罪之判決，刑事法院
    本應依同法第503條第1項前段規定以判決駁回原告之訴，如
    誤以裁定移送於民事庭，其訴之不合法，不因移送民事庭而
    受影響，受移送之民事庭應認原告之訴為不合法以裁定駁回
    之，最高法院固著有66年台上字第1094號判例意旨足資參照
    。惟按刑事庭移送民事庭之附帶民事訴訟，僅移送後之訴訟
    程序，應適用民事訴訟法，若移送前之訴訟行為是否合法，
    仍應依刑事訴訟法決定之，最高法院亦著有41年台上字第50
    號判例意旨足資參照。是刑事附帶民事訴訟是否合法，應以
    刑事法院裁定移送時為準。亦即刑事庭依刑事訴訟法移送民
    事庭審判之附帶民事訴訟，經移送後即成為獨立民事訴訟，
    不再受刑事庭依刑事訴訟程序認定事實之拘束。雖本件刑事
    部分，被告甲○○及被告乙○○○業經本院於97年11月7日
    以96年度易字第4129號刑事判決，判處被告甲○○及被告乙
    ○○○共同明知為不實之事項，而使公務員登載於職務上所
    掌之公文書，足以生損害於公眾及他人，各處有期徒刑8月
    ；均減為有期徒刑4月，如易科罰金，皆以銀元300 元即新
    臺幣900折算1日；惟業經被告甲○○及被告乙○○○提起上
    訴，嗣經臺灣高等法院臺中分院於98年3月26日以98年度上
    易字第181號刑事判決，判決原判決撤銷，被告甲○○明知
    為不實之事項，而使公務員登載於職務上所掌之公文書，足
    以生損害於公眾及他人，處有期徒刑6月，如易科罰金，以
    銀元300元即新臺幣900折算1日，乙○○○無罪確定之事實
    ，業有臺灣臺中地方法院檢察署95年度他字第5744號、95年
    度偵字第25226號、本院96年度易字第4129號、臺灣高等法
    院臺中分院98年度上易字第181號刑事卷證資料可稽，並為
    兩造所不爭執，堪認為真實。亦即雖被告乙○○○嗣經臺灣
    高等法院臺中分院判處無罪確定，被告甲○○就毀損債權部
    分亦被認定犯罪不能證明，因與其有罪部分有裁判上不可分
    關係，不另為無罪之諭知，然本件附帶民事訴訟於裁定移送
    本院民事庭時，其刑事毀損債權部分，原係經本院判處乙○
    ○○及甲○○均有罪，是本件附帶民事訴訟即非不合法，合
    先敘明。
(二)次按雖因犯罪而受損害之人，於刑事訴訟程序得附帶提起民
    事訴訟，對於被告及依民法負賠償責任之人，請求回復其損
    害，刑事訴訟法第487條第1項定有明文。惟按因犯罪而受損
    害之人，於刑事訴訟程序固得附帶提起民事訴訟，對於被告
    請求回復其損害，但其請求回復之損害，以被訴犯罪事實所
    生之損害為限，否則縱令得依其他事由，提起民事訴訟，亦
    不得於刑事訴訟程序附帶為此請求，最高法院亦著有60年台
    上字第633號判例意旨足資參照。本件本院上開刑事判決認
    定被告甲○○及乙○○○毀損債權有罪部分，乃其毀損原告
    聲請假扣押之1,200萬元之債權，亦有本院上開96年度易字
    第4129號刑事判決在卷可稽。又如前述，刑事附帶民事訴訟
    是否合法，應以刑事法院裁定移送時為準，其訴原之不合法
    ，不因移送民事庭而受影響。原告就逾其假扣押債權1,200
    萬元之被訴犯罪事實範圍於本件為附帶民事之請求，依上說
    明，即於法未合，合亦先敘明。
(三)再按雖因故意或過失，不法侵害他人之權利者，負損害賠償
    責任。違反保護他人之法律，致生損害於他人者，負賠償責
    任；數人共同不法侵害他人之權利者，連帶負損害賠償責任
    ﹔公司負責人對於公司業務之執行，如有違反法令致他人受
    有損害時，對他人應與公司負連帶賠償責任，民法第184條
    第1項前段、第2項前段、第185條第1項及公司法第23條第2
    項固有明文。惟按當事人主張有利於己之事實者，就其事實
    有舉證之責任，民事訴訟法第277條前段亦有明文；再侵權
    行為所發生之損害賠償請求權，以有故意或過失不法侵害他
    人權利為其成立要件，若其行為並無故意或過失，即無賠償
    之可言；又過失之有無，應以是否怠於善良管理人之注意為
    斷者，苟非怠於此種注意，即不得謂之有過失；又損害賠償
    之債，以有損害之發生及有責任原因之事實，並二者之間有
    相當因果關係為其成立要件，最高法院亦著有54年台上字第
    1523號、19年上字第2746號、30年度上字第18號判例意旨足
    資參照。故原告主張侵權行為損害賠償責任者，即應就原告
    有損害之發生及被告有責任原因之事實，並二者之間有相當
    因果關係負其舉證之責任。又所謂相當因果關係，係指依經
    驗法則，綜合行為當時所存在之一切事實，為客觀之事後審
    查，認為在一般情形上，有此環境，有此行為之同一條件，
    均發生同一之結果者，則該條件即為發生結果之相當條件，
    行為與結果即有相當之因果關係。反之，若在一般情形上，
    有此同一條件存在，而依客觀之審查，認為不必皆發生此結
    果者，則該條件與結果並不相當，不過為偶然之事實而已，
    其行為與結果間即無相當因果關係。原告就其主張，雖據其
    提出本院囑託查封登記函、民事執行處函稿、土地登記謄本
    及土地異動索引資料為證，並有本院93年度執全助字第65號
    假扣押執行卷證資料可佐，復為兩造對：被告乙○○○於91
    年間遭前誠泰銀行聲請假扣押其財產，經本院以91年度裁全
    清字第7762號民事裁定准許後，該行再聲請本院以91年度執
    全字第2928號為假扣押執行，而由臺中縣清水地政事務所於
    91 年8月26日將被告乙○○○所有坐落在臺中縣大肚鄉○○
    段山子頂小段90之22、23、25、26等地號土地完成查封登記
    ，另原告亦向臺灣嘉義地方法院聲請假扣押被告乙○○○之
    財產，經該院以93年度裁全字第181號民事裁定「（第1項）
    債權人（即原告）以新臺幣（下同）肆佰萬元，為債務人（
    即被告乙○○○及訴外人侯有義、黃寶雪、陳黃秀鳳）供擔
    保後，得對於債務人之財產，在新臺幣壹仟貳佰萬元之範圍
    內，予以假扣押。」又聲請臺灣嘉義地方法院以93年度執全
    字第106號為假扣押執行，而經該院於93年2月25日以嘉院雲
    民93執全新字第106號函囑本院就系爭土地代為執行，本院
    分以93年度執全助字第65號辦理後，因其執行之標的物與前
    揭本院91年度執全字第2928號強制執行事件相同，乃併入該
    案辦理，嗣誠泰銀行於94年6月13日具狀撤回上開假扣押強
    制執行事件之聲請，本院則於94年8月2日以中院清民執91執
    全清字第2928號函臺中縣清水地政事務所囑託塗銷系爭土地
    之查封登記；被告乙○○○於94年11月11日以系爭土地為抵
    押物，與被告甲○○所代表之被告定基公司訂立土地抵押權
    設定契約書，設定擔保2,000萬元債權之第一順位普通抵押
    權予被告定基公司，並於同年11月15日完成登記；被告乙○
    ○○於設定系爭抵押權後，以之為擔保而向訴外人合作金庫
    銀行辦理借款，設定最高限額2,400萬元之抵押權予該行，
    於同年12月13日完成登記，且同日被告定基公司並將其第一
    順位抵押權之次序讓與合作金庫銀行並完成登記等情所不爭
    執。惟此僅能認系爭土地有上開假扣押執行、塗銷查封及經
    設定抵押權情事，並未能遽認被告即有侵權行為，亦未能遽
    認原告即因而有受有損害，並其二者之間有相當因果關係。
    再查：(1)、按不真正連帶債務與連帶債務在性質上並不相同
    ，民法有關連帶債務之規定，多不適用於不真正連帶債務，
    且其判決主文亦不得逕以「被告應連帶給付」之記載方式為
    之，否則即與不真正連帶債務本旨不符，最高法院亦著有89
    年台上字第2240號裁判意旨足資參照。本件原告雖依民法第
    184條第1項前段、第2項前段及第185條第1項前段及公司法
    第23條第2項之規定，請求被告負連帶賠償責任。惟除共同
    侵權行為人間依民法第185條第1項前段之規定，須連帶負損
    害賠償責任，公司負責人與公司間，依民法第23條第2項之
    規定，須負連帶賠償之責外，公司與公司負責人以外之人間
    ，並無連帶給付義務。是原告請求被告均連帶給付，已於法
    未合。(2)、又按債權因僅具對人之相對效力，不具公示性，
    應非民法第184條第1項前段所規定權利之範圍。原告所主張
    之系爭損害，乃為被告就系爭土地設定抵押權致使原告所保
    全之債權無法受償之損害，核僅屬債之關係之損害，則已非
    民法第184條第1項前段所規定權利之範圍。原告就該損害主
    張依民法第184條第1項前段規定之法律關係為請求，亦屬無
    據。再如前述，被告乙○○○嗣經臺灣高等法院臺中分院判
    處無罪確定，被告甲○○就毀損債權部分亦被認定犯罪不能
    證明，因與其有罪部分有裁判上不可分關係，不另為無罪之
    諭知。是亦難認被告有何違反保護他人法律情事，亦難認被
    告有何違反法令情事，是原告依民法第184條第2項前段及公
    司法第23條第2項之規定，為本件之請求，亦屬無據。(3)、
    再被告抗辯：原告所持系爭假扣押裁定之執行名義僅1,200
    萬元，原告所查封之財產除被告乙○○○所有坐落於嘉義市
    ○路○段514-6、514-8、517-1、517-3、517-5、520-9、52
    0-10地號土地及嘉義市○○段80-161地號土地外，尚有黃寶
    雪所有坐落於嘉義市○○段玉山小段49號，嘉義市○路○段
    129-37、130、130-1、517-3及臺中縣大肚鄉○○段山子頂
    小段90-20、90-21地號土地，其總計公告現值雖僅為16,007
    ,465 元，但其中90-20、90-21地號土地二筆，經囑託林永
    興建築師事務所現值鑑價結果既已高達28,387,200元，且系
    爭土地經上開建築師現值鑑定結果，90-22地號土地為14,19
    3,600元、90-23地號土地為14,193,600元、90-25地號土地
    為14,193,600元、90-26地號土地則為14,175,000元，縱經
    扣除系爭土地上之2,400萬元第一順位最高限額抵押權與第
    二順位之2,000萬元普通抵押權後，仍足已清償系爭假扣押
    裁定執行名義所欲保全之債權，原告於97年3月間與黃寶雪
    簽訂「債務清償和解書」以2,200萬元成立和解等情，亦據
    被告提出土地公告現值計算表、土地登記謄本、林永興建築
    師事務所函、不動產鑑定報告、最高法院97年度台抗字第53
    2號、96年度台抗字第772號民事裁定及債務清償和解書為證
    ，並有臺灣高等法院臺中分院97年度抗更（二）字第454 號
    聲明異議事件卷證資料可稽，亦堪認為真實。是原告就其假
    扣押範圍之1,200萬元債權，既已為超額查封，且復與訴外
    人黃寶雪以2,200萬元成立和解，亦已逾原告假扣押保全之
    1,200萬元之債權範圍，原告猶主張其假扣押所保全之債權
    因被告上開設定抵押權之行為而受有損害，更屬無稽。(4)、
    綜上所述，既難認被告有違反保護他人法律或違反法令情事
    ，亦未能認原告就其假扣押所保全之債權有損害之發生及被
    告有侵權行為責任原因之事實，並其二者之間有相當因果關
    係，揆諸前開說明，原告依民法第184條第1項前段、第2項
    前段、第185條第1項前段及公司法第23條第2項之規定為本
    件請求，即與前開損害賠償之債之成立要件有間，原告之主
    張，即無理由。從而，原告依民法第184條第1項前段、第2
    項前段、第185條第1項前段及公司法第23條第2項之規定，
    請求被告連帶給付原告20,000,000元，及自起訴狀繕本送達
    翌日起至清償日止，按年息5％計算之利息，即無理由，應
    予駁回。原告假執行之聲請，亦因其訴之駁回而失所依附，
    併駁回之。
五、本件事證已臻明確，兩造其餘之陳述、攻擊、防禦方法及舉
    證，均對本判決之結果，不生影響，爰不一一論述，附予敘
    明。
六、訴訟費用負擔之依據：民事訴訟法第78條。
中    華    民    國    98    年    6     月    2     日
                  民事第二庭    法  官  陳秋月
正本係照原本作成。
如對本判決上訴，須於判決送達後20日內向本院提出上訴狀。
中    華    民    國    98    年    6     月    2     日
                                書記官  廖曉鐘


司法院資訊處製作；財團法人民間司法改革基金會備份。
